

RAFAEL ROVERO 07/02/92

CONTACTO:



(દ્રા) 666 82 50 52



Rafaelrov92@gmail.com



Calle Humanes 06 - Madrid



Sonofcelis.github.io

CERTIFICACIONES:

- Intro a la Programación de Código con HTML5"
- Diseño y Estilo Web Mediante CSS3
- Desarrollo web JavaScript 1
- Desarrollo web JavaScript 2
- Fundamentos Generales de PHP
- Desarrollo web JavaScript 3: React
- Introducción a WordPress
- Seguridad e higiene Laboral 420h
- Atención al Cliente
- Paquete de Office
- Mantenimiento y Reparación de Equipo Informático
- Gestión de Redes basada en protocolos TCP/IP
- Interconexión de Redes
- instalación y mantenimiento de redes LAN - WLAN"
- Marketing y Representación Marcas/Brand
- Diseño de interfaz (UI) avanzado
- Introducción a AWS

RafaelRovero

ING DE SISTEMAS

SOBRE MI

Ingeniero de sistemas apasionado por la tecnología, con amplios conocimientos en desarrollo de software y desarrollo soluciones innovadoras. Especializado en frontend, crea interfaces de usuario atractivas y responsivas utilizando tecnologías modernas, enfocándose en la experiencia del usuario y la eficiencia de las aplicaciones web.

EXPERIENCIA

GRUPO VETERINARIO VITALPET (GUAYAOUIL - ECUADOR)

WEB DEVELOPER

Creador de la Tienda en linea para la venta de productos **Veterinarios 2019 - 2022**

G&D DEVELOPERS (FALCON - VENEZUELA)

DESARROLLADOR FRONT END

Parte del Equipo de Desarrollo Front (2022 - 2023)

FUNDACION INFOCENTRO (FALCON - VENEZUELA

TECNICO DE SOPORTE

Supervisor del equipo de Soporte hardware y Software. 2016 - 2018

FORMACIÓN

UNIVERSIDAD NACIONAL EXPERIMENTAL DE LA FUERZA ARMADA

Ingeniero de Sistemas 2009 - 2014

ACADEMIA JOVENES PROGRAMADORES

Certificacion como Desarrollador Web 2018 - 2019

IDIOMA

ESPAÑOL: LENGUA NATIVA

INGLES: NIVEL INTERMEDIO